【裁判字號】    89,交抗,198
【裁判日期】    890801
【裁判案由】    違反道路交通管理處罰條例
【裁判全文】
臺灣高等法院刑事裁定                  八十九年度交抗字第一九八號
    抗 告 人
    即異議人  甲○○
右抗告人因違反道路交通管理處罰條例案件，不服臺灣宜蘭地方法院中華民國八十九
年七月四日裁定（八十九年度交聲字第五號），提起抗告，本院裁定如左：
    主      文
抗告駁回。
    理      由
一、抗告人抗告之意旨如後附抗告狀。
二、經查，本件抗告人即異議人甲○○於八十九年一月二十九日九時十三分許，騎乘
    LEM－057號重機車，行經宜蘭市○○路○路平交道，見警鈴已響，遮斷器開始放
    下，號誌已顯示，仍闖越該平交道之事實，業據鐵路警察局第一警務段宜蘭分駐
    所員警林漢挺當場舉發，並摯以鐵警行字第ｕ00000000號舉發通知單，有該通知
    單一紙附卷足按，並經林漢挺於原審法院到庭證稱異議人原先尚未進入平交道，
    在警鈴響起，號誌已顯示，柵欄已緩緩放下之際，仍繼續前進闖入平交道等語，
    足見抗告人確有闖越平交道之事無訛。抗告人雖辯稱其於行至前開鐵路平交道前
    輪已行至鐵軌時，警鈴才響起，故抗告人乃快速通過，並無不當，取締警員所站
    之位置並無法目測抗告人位置云云，惟查取締警員與抗告人並無嫌隙，自無故意
    違背事實而為取締抗告人之理，再警員林漢挺亦於原審對法官問：如駕駛人在平
    交道警鈴已響起，閃光號誌已亮時駕駛人車子是否要快速通過？時答稱：「當然
    是要快速通過較安全，如車子在平交道上應要快速通過，所以那時我們不取締」
    等語。果抗告人確如其抗告狀所言，係前輪已行至鐵軌警鈴方響，警員自不致於
    對其取締舉發。再由抗告人於原審自承：「我被攔時前面尚有一部汽車被罰」。
    按行駛在前之汽車尚且因闖越平交道被舉發，則行駛在後之抗告人，自屬「闖越
    」平交道亦甚明。而道路交通管理處罰條例第五十四條第一款規定汽車駕駛人，
    駕車在鐵路平交道不遵守看守人員之指示，或遮斷器開始放下，或警鈴已響、閃
    光號誌已顯示，仍強行闖越者，處二千元以上四千元以下罰鍰 (依罰金罰鍰提高
    標準條例規定已提高二倍）；又違反上開條例第五十四條者，各記違規點數三點
    ，同條例第六十三條第一項第三款定有明文。原審因認原處分機關依前開條例規
    定裁處其罰鍰新台幣一萬二千元及記點三點，並無不合，而駁回其異議，經核並
    無違誤。抗告人仍執前詞抗告，經核為無理由，應予駁回。
三、據上論斷，應依道路交通案件處理辦法第二十六條，刑事訴訟法第四百十二條，
    裁定如主文。
中      華      民      國    八十九    年      八      月      一      日
                              臺灣高等法院刑事第十庭
                                  審判長法  官  蔡  長  溪
                                        法  官  楊  貴  志
                                        法  官  溫  耀  源
右正本證明與原本無異。
不得再抗告。
                                        書記官  陳  明  琴
中      華      民      國    八十九    年      八      月      三      日


司法院資訊處製作；財團法人民間司法改革基金會備份。
